# 关于股票股利账务处理与各专家讨论

提问人：mflhacker78 时间：2012-04-27 09:51:49
各位高手认为没有讨论的必要，如果是照本宣科，我当然也会，相信大部分会计都会但是如果出现股票股利的后续管理十分的麻烦，你们仔细想想。有这么多人争论说明它肯定有问题 举个例子： 甲投资丙 1 亿元人民币，占股90%，乙占股10%。假设丙盈及股票股利转股情况如下（亿） 项目 2008 2009 2010 2011 投资 1 11 31 51 利润 10 20 20转股 10 20 20 因为是股票股利所以甲企业不做会计处理，但是丙企业2008-2010年三年盈利 50 亿均转增资本了，资本达到 51 亿元。甲呢，投资成本仅 1 亿元。当你检查甲公司账目时没有任何痕迹。这 50 个亿啊，资产严重低估。再假若甲公司本年无其他收入税率25%，丙公司税率享受减半征收以前的老政策。这样，按照国税函[2010]79号文件第四条甲公司在 2009 、2010 、 2011 年共应确认股息收入 50 个亿啊，大家。甲公司利润报表无任何的反映资产表也没有。并且由于丙低税率，甲公司还交所得税呢。多少税啊，这么重大的事项，会计在自己的账本上竟然没有反映税基的原始来源，仅靠那些账外的资料，你说好不好监管。
再分析一下股票股利的分配过程，甲公司已经举手表决认可丙公司的留存收益甲自己不再以股息来索取了，而这部分股息已经确切的实现了，你经营为什么，不就是为了得到利润（说白了就是息）吗，同意作为本钱再投入。但是甲公司反过却要求自己的公司会计不允计在账上记载这些本钱，另外拿张破纸记录一下。自己的本钱本来就是一项确切的资产，自己不记载？？如上例，甲公司总资产 2亿。有 50 个亿资产都不记载账，还要会计干什么？？

回答人：chenyiwei
现在财政部会计司准备启动对长期股权投资、企业合并等准则的新一轮修订，如果您有修订建议，欢迎向财政部会计司（狄愷处长）
反映。但您所提到的这个问题，估计这次改动的可能性不大。

回答人：chenyiwei
在历史成本会计模式下，资产计量应当以历史成本为基础，除了少数以公允价值计量的项目以外，资产的期末计量并不是为了反映其现时价值。